臺灣高等法院花蓮分院刑事裁定
111年度抗字第64號
抗  告  人  
即  受刑人  鄭添貴




上列抗告人因竊盜案件，不服臺灣臺東地方法院中華民國111年7
月15日定應執行刑之裁定（111年度聲字第239號），提起抗告，
本院裁定如下：
    主  文
抗告駁回。
    理  由
抗告意旨略以：㈠伊今年00歲，現執行有期徒刑7年1月，若再加
  原裁定定刑4年及前已執行的強制工作1年7月，合計近13年，
  待出獄時已00歲，不可能重回社會。㈡伊看他人案件併罰定刑
  者，寬減都在2/3以上，至少也有1/2，例如：有高達537件，
  每件判7月，併罰定刑只判7年。相較於伊的案件，先前15件定
  刑3年10月，又加強制工作，另有17件被併罰定刑3年1月，均
  比別人重。㈢所以，本件抗告非針對原裁定定刑4年部分，而是
  請求將伊提供之案件總表，分3區塊定刑，總刑度若能在有期
  徒刑8年10月以下，伊定放下不計較。
按裁判確定前犯數罪者，併合處罰之；數罪併罰，有二裁判以
  上者，依刑法第51條之規定，定其應執行之刑；數罪併罰，分
  別宣告其罪之刑，宣告多數有期徒刑者，於各刑中之最長期以
  上，各刑合併之刑期以下，定其刑期。但不得逾30年。刑法第
  50條、第53條、第51條第5款分別定有明文。次按法律上屬於
  自由裁量之事項，有其外部性界限及內部性界限，並非概無拘
  束。依據法律之具體規定，法院應在其範圍選擇為適當之裁判
  者，為外部性界限；而法院為裁判時，應考量法律之目的，及
  法律秩序之理念所在者，為內部性界限。法院為裁判時，二者
  均不得有所踰越。在數罪併罰，有二裁判以上，定其應執行之
  刑時，固屬於法院自由裁量之事項，然仍應受前揭外部性界限
  及內部性界限之拘束（最高法院94年度台非字第233號刑事判
  決意旨參照）。又執行刑之量定，係事實審法院之職權，本有
  自由裁量之餘地，倘其所定執行刑，未逾法定刑範圍，亦無明
  顯違背公平正義、法律秩序理念及目的等，即難指為違法或不
  當（最高法院100年度台抗字第1044號裁定意旨參照)。再按數
  罪併罰之定應執行之刑，係出於刑罰經濟與責罰相當之考量，
  並非予以犯罪行為人或受刑人不當之利益，為一種特別的量刑
  過程，相較於刑法第57條所定科刑時應審酌之事項係對一般犯
  罪行為之裁量，定應執行刑之宣告，乃對犯罪行為人本身及所
  犯各罪之總檢視，除應考量行為人所犯數罪反應出之人格特性
  ，並應權衡審酌行為人之責任與整體刑法目的及相關刑事政策
  ，在量刑權之法律拘束性原則下，依刑法第51條第5款之規定
  ，採限制加重原則，以宣告各刑中之最長期為下限，各刑合併
  之刑期為上限，但最長不得逾30年，資為量刑自由裁量權之外
  部界限，並應受法秩序理念規範之比例原則、平等原則、責罰
  相當原則、重複評價禁止原則等自由裁量權之內部抽象價值要
  求界限之支配，使以輕重得宜，罰當其責，俾符合法律授與裁
  量權之目的，以區別數罪併罰與單純數罪之不同，兼顧刑罰衡
  平原則。個案之裁量判斷，除非有全然喪失權衡意義或其裁量
  行使顯然有違比例、平等諸原則之裁量權濫用之情形，否則縱
  屬犯罪類型雷同，仍不得將不同案件裁量之行使比附援引為本
  案之量刑輕重比較，以視為判斷法官本於依法獨立審判之授權
  所為之量刑裁奪有否裁量濫用之情事（最高法院100年度台上
  字第21號刑事判決意旨參照)。易言之，執行刑之酌定，無必
  須按一定比例、折數衡定之理，此與所謂相同事務應為相同處
  理，始符合比例原則與平等原則之概念，迥然有別（最高法院
  104年度台抗字第946號刑事裁定意旨參照）。
駁回抗告之理由
㈠本件抗告人即受刑人鄭添貴(下稱抗告人)所犯如原裁定附表(下
  稱附表)所示各罪，先後經法院判處如附表所示之刑，均經分
  別確定，有附表所示各該判決書及臺灣高等法院被告前案紀錄
  表在卷可稽。經檢察官聲請定其應執行刑，原審法院審核卷證
  結果，認其聲請為正當，依刑事訴訟法第477條第1項，刑法第
  50條第1項、第53條、第51條第5款，裁定其應執行刑有期徒刑
  4年。而抗告人所犯如附表所示之罪，其宣告刑最高為有期徒
  刑5月，附表編號1至6所示各罪，曾定應執行刑有期徒刑3年10
  月，編號7曾定應執行有期徒刑4月，依前揭說明，本件應以有
  期徒刑5月以上、4年2月以下為外部界限。則原審所定應執行
  刑之刑期，核屬在外部界限範圍。
㈡其次，經原審賦予抗告人意見陳述之程序保障(原審卷第141頁)
  ，抗告人於原審表示：若只針對併罰定刑乙事，請求本件定刑
  在4年或3年11月等語(原審卷第172頁)。原審於定刑時並說明
  ：審酌被告犯如附表所示各罪本質相同，時間密接，具共通性
  ，復綜合考量抗告人期待可能性及量刑權法律拘束性原則等，
  裁定應執行有期徒刑4年等旨。經核，原審酌定之刑度，已參
  酌抗告人之量刑意見，給予恤刑利益，符合罪責相當原則，亦
  無逾越法律規定之外部界限，或違反定應執行刑之恤刑目的及
  比例原則等情事，為法院裁量職權之適法行使，並無不當。
㈢抗告意旨雖以其他案件定刑折扣，與原裁定定刑比例顯有差距
  而指摘原裁定不當。惟不同定執行刑聲請案件，其所包含之犯
  罪情節、類型均有差異，本無從期待均按照劃一之比例或折數
  ，量定應執行刑，並拘束日後法院定應執行刑職權之行使。從
  而，原審法院縱未依循抗告人先前案件或他人案件所定應執行
  刑之折讓比例，揆諸前揭說明，自難據此率認原裁定有何濫用
  裁量權限或輕縱失當之可言。
㈣又受聲請法院就定應執行刑案件之審查及裁定範圍，應以檢察
  官所聲請者為限，未據檢察官聲請合併定應執行刑之罪刑，法
  院基於不告不理原則，不得任意擴張其聲請範圍而一併加以審
  理，否則即有未受請求之事項予以裁判之違法。至受刑人所犯
  經法院分別判決確定之實質競合數罪，得否由受刑人或其法定
  代理人、配偶請求檢察官或由檢察官逕依職權，向管轄法院聲
  請另行合併酌定其應執行之刑，應以該等數罪是否符合刑法第
  50條第1項前段關於裁判確定前犯數罪而得併合處罰規定之前
  提要件為斷，然倘其所犯數罪之全部或部分曾經法院裁判酌定
  其應執行刑，除原裁判所酌定應執行刑之基礎變動，或其他客
  觀上有責罰顯不相當之特殊情形，為維護極重要之公共利益，
  而有另定應執行刑之必要者外，依一事不再理原則，不得再重
  複定其應執行之刑，則乃別一問題，尚不得執以指摘原定應執
  行刑之裁定違誤或不當(最高法院111年度台抗字第1166號刑事
  裁定意旨參照)。抗告意旨所指案件總表，包括抗告人「另案
  數罪刑」，然本件檢察官係以附表所示之罪向原審法院聲請定
  其應執行刑，不及於如抗告意旨所指之「另案數罪刑」，基於
  不告不理原則，本院無從審酌，亦與原裁定有無違誤或不當之
  判斷無涉。
綜上，抗告意旨所云前揭各情，依上述說明，難認有理，本件
  抗告為無理由，應予駁回。
據上論結，應依刑事訴訟法第412條，裁定如主文。
中　　華　　民　　國　　111 　年　　9 　　月　　27　　日
                  刑事庭審判長法  官  林信旭
                              法  官  劉雪惠
                              法  官  廖曉萍
以上正本證明與原本無異。
本件不得再抗告。　　　　　　　　　　　　　　　
中　　華　　民　　國　　111 　年　　9 　　月　　27　　日
                              書記官  廖子絜